【裁判字號】    99,訴,112
【裁判日期】    990427
【裁判案由】    毒品危害防制條例
【裁判全文】
臺灣基隆地方法院刑事判決              99年度訴字第112號
公  訴  人  臺灣基隆地方法院檢察署檢察官
被      告  甲○○
上列被告因毒品危害防制條例案件，經檢察官提起公訴（99年度
毒偵緝字第74號），被告於準備程序中就被訴事實為有罪之陳述
，受命法官於聽取當事人之意見後，由本院合議庭裁定由受命法
官獨任以簡式審判程序判決如下：
    主    文
甲○○施用第一級毒品，累犯，有期徒刑玖月。扣案第一級毒品
海洛因壹包（驗餘淨重零點壹零肆零公克）併同無從與之析離之
包裝袋，均沒收銷燬之。
    犯罪事實
一、甲○○前因施用毒品案件，經送觀察、勒戒後，認有繼續施
    用毒品之傾向，復經法院裁定令入戒治處所施以強制戒治，
    於民國89年2月11日期滿執行完畢，由臺灣士林地方法院檢
    察署檢察官以89年度戒毒偵字第44號為不起訴處分確定。又
    因施用第一、二級毒品案件，由臺灣士林地方法院檢察署檢
    察官提起公訴及送強制戒治，經臺灣士林地方法院以92年度
    訴字第362號各判處有期徒刑1年6月及5月確定；強制戒治部
    分，則因93年1月9日法律修正而免除戒治。另其因搶奪案件
    ，經臺灣士林地方法院以92年度訴字第470號判處有期徒刑8
    月確定，上開數罪，嗣經臺灣士林地方法院以93年度聲字27
    9號裁定，合併定應執行有期徒刑2年5月確定，於95年2月21
    日執行完畢。復因施用第一、二級毒品案件，經臺灣士林地
    方法院以96年度訴字第259號判處有期徒刑1年6月確定；又
    其因竊盜、搶奪等案件，分別經法院各判處有期徒刑3月、5
    月、6月、7月、1年4月確定，上揭數罪，再經臺灣士林地方
    法院以97年度聲減字144號裁定，經減刑後合併定應執行有
    期徒刑2年2月確定，甫於98年1月31日縮短刑期執行完畢。
二、詎其猶不知悔改，基於施用第一級毒品海洛因及第二級毒品
    甲基安非他命之犯意，於99年1月4日13時許，在其臺北縣汐
    止市○○路24號4樓住處，以針筒注射方式，同時施用第一
    級毒品海洛因及第二級毒品甲基安非他命1次。嗣於99年1月
    5日15時30分許，因形跡可疑，為警在基隆市七堵區○○○
    路與長安街口盤檢而查獲，並扣得第一級毒品海洛因1包（
    驗餘淨重0.1040公克）復經警採尿送驗後，結果呈嗎啡及甲
    基安非他命陽性反應，始悉上情。
三、案經基隆市警察局第二分局報請臺灣基隆地方法院檢察署檢
    察官偵查起訴。
    理    由
一、本件被告所犯係死刑、無期徒刑、最輕本刑為3年以上有期
    徒刑以外之罪，其於準備程序中就被訴事實為有罪之陳述，
    經法官告知簡式審判程序之旨，並聽取公訴人及被告之意見
    後，本院依刑事訴訟法第273條之1第1項之規定，裁定進行
    簡式審判程序。
二、上開事實，業據被告甲○○於本院審理時坦承不諱，且被告
    為警查獲所採集尿液，經送驗結果，呈嗎啡及甲基安非他命
    陽性反應，有基隆市警察局第二分局偵辦案件尿液檢體對照
    表、臺灣尖端先進生技醫藥股份有限公司99年2月5日濫用藥
    物檢驗報告1紙在卷可證；又被告為警扣得之白色粉末1包，
    經送請交通部民用航空局航空醫務中心鑑定結果，確含第一
    級毒品海洛因成分，驗餘淨重0.1040公克，有該局99年2月3
    日航藥鑑字第0990534號鑑定書在卷可稽，堪認被告上開自
    白確與事實相符，足以採信。查按毒品危害防制條例係於92
    年7月9日修正公布，自93年1月9日起施行，其中第20條、第
    23條將施用毒品之刑事處遇程序，區分為「初犯」、「五年
    內再犯」、「五年後再犯」，其中倘被告前經觀察、勒戒或
    強制戒治執行完畢釋放後，於5年內已再犯，經依法追訴處
    罰，縱其第三次（或第三次以上）再度施用毒品之時間，在
    初犯經觀察、勒戒或強制戒治執行完畢釋放五年以後，已不
    合於「五年後再犯」之規定，且因已於「五年內再犯」，顯
    見其再犯率甚高，原實施觀察、勒戒或強制戒治，已無法收
    其實效，即應依該條例第10條處罰（最高法院95年度台非字
    第59號、第65號判決意旨及最高法院95年第7次刑事庭會議
    決議、97年度第5次刑事庭會議意旨參照）。被告有如犯罪
    事實欄所載，於89年2月11日強制戒治執行完畢，於92年及9
    6年均因施用毒品案件，經臺灣士林地方法院判處有期徒刑
    確定等情，有臺灣高等法院被告前案紀錄表在卷可稽。被告
    既曾於「五年內再犯」，且經法院判處罪刑確定，竟又再次
    為本件施用犯行，揆諸前揭說明，即非屬毒品危害防制條例
    第20條第3項所定「五年後再犯」之情形，故檢察官依法逕
    行起訴，於法要無不合，本件事證明確，被告犯行洵堪認定
    。
三、查海洛因、甲基安非他命分別係毒品危害防制條例第2條第2
    項第1款、第2款規定之第一級、第二級毒品，是被告所為，
    係犯同條例第10條第1項、第2項之施用第一級、第二級毒品
    罪。被告持有第一級、第二級毒品之行為，各應為施用之高
    度行為所吸收，均不另論罪。又被告以一行為同時施用第一
    、二級毒品（此據被告於本院審理時供述明確），為想像競
    合犯，應從一重之施用第一級毒品罪處斷。被告有如犯罪事
    實欄所示刑案之執行情形，此有台灣高等法院被告全國前案
    紀錄表在卷可按，其受有期徒刑之執行完畢後，5年內再犯
    本案有期徒刑以上之罪，為累犯，應依刑法第47條第1項之
    規定加重其刑。爰審酌被告前已有施用毒品前科，有上開刑
    案紀錄表可查，今再為施用，法治觀念之淡薄，然施用毒品
    究屬戕害自身健康之犯罪，被告施用毒品尚未造成他人明顯
    之危害，且於本院審理中坦承犯行，犯後態度尚稱良好，並
    兼衡被告犯罪之動機、目的、手段、生活狀況及智識程度，
    暨公訴人請求量刑時考量被告混合施用之方式等一切情狀，
    量處如主文所示之刑。扣案之第一級毒品海洛因1包（驗餘
    淨重0.1040公克，空包裝與毒品已無從析離，應認屬毒品之
    一部分），係毒品危害防制條例第2條第2項第1款所定之第
    一級毒品，為違禁物，應依同條例第18條第1項前段之規定
    ，沒收銷燬之。
據上論斷，應依刑事訴訟法第273條之1第1項、第299條第1 項前
段，毒品危害防制條例第10條第1項、第2項、第18條第1項前段
，刑法第11條前段、第47條第1項、第55條，判決如主文。
本案經檢察官乙○○到庭執行職務。
中    華    民    國    99    年    4     月    27    日
                  刑事第三庭法    官  陳姵君
以上正本證明與原本無異。
如不服本判決應於收受本判決後10日內向本院提出上訴書狀，其
未敘述上訴理由者，並得於提起上訴後10日內向本院補提理由書
狀（均須按他造當事人之人數附繕本）「切勿逕送上級法院」。
中    華    民    國    99    年    4     月    27    日
                            書 記 官  彭筠凱
毒品危害防制條例第10條第1、2項
施用第一級毒品者，處 6 月以上 5 年以下有期徒刑。
施用第二級毒品者，處 3 年以下有期徒刑。

司法院資訊處製作；財團法人民間司法改革基金會備份。
